臺灣臺中地方法院刑事判決
111年度簡上字第128號
上  訴  人  
即  被  告  李世宗


上列上訴人即被告因竊盜案件，不服本院簡易庭民國111年1月26
日111年度中簡字第134號第一審簡易判決（聲請簡易判決處刑案
號：110年度偵字第37916、40402號）提起上訴，本院管轄之第
二審合議庭判決如下：
    主    文
原判決撤銷。
李世宗犯竊盜罪，共貳罪，均累犯，各處拘役貳拾日，如易科罰
金，均以新臺幣壹仟元折算壹日。應執行拘役參拾日，如易科罰
金，以新臺幣壹仟元折算壹日。
    事    實
一、李世宗意圖為自己不法之所有，基於竊盜之犯意，而為下列
    犯行：
  ㈠於110年8月18日凌晨3時42分許，騎乘電動自行車至臺中市○
    區○○街00號前，徒手竊取曾淑眞所有之酒精噴霧器1個，得
    手後離去。嗣曾淑眞察覺後報警處理，經警循線查悉上情，
    並扣得酒精噴霧器1個（已發還）。
  ㈡於110年10月10日凌晨2時25分許，騎乘電動自行車至臺中市○
    ○區○○路000號之娃娃機店，進內徒手竊取吳孟樺所有，置於
    夾娃娃機上之ARIEL洗衣球2盒，得手後藏放在褲子內，欲騎
    乘電動自行車離去之際，為吳孟樺發現攔下並報警處理，經
    警循線查悉上情，並扣得ARIEL洗衣球2盒（已發還）。　
二、案經臺中市政府警察局第三分局、吳孟樺訴由臺中市政府警
    察局太平分局報告臺灣臺中地方檢察署檢察官偵查後，聲請
    簡易判決處刑。
    理    由
壹、程序部分：
    本判決以下所援引被告以外之人之供述證據，檢察官、被告
    李世宗於本院審理時均不爭執證據能力（本院卷第80頁），
    復經本院逐項提示、調查後，均未於言詞辯論終結前聲明異
    議，本院審酌該等供述證據作成時外在情況及條件，核無違
    法取證或其他瑕疵，亦無證據力明顯過低之情形，均有證據
    能力。又本判決以下所援引之非供述證據，均與本案犯罪事
    實具有關聯性，且無證據證明係公務員違背法定程序或經偽
    造、變造而取得，檢察官、被告復均未爭執其證據能力，再
    經本院於審理期日依法提示調查、辯論，本院審酌各該證據
    取得或作成時之一切情況及條件，並無違法、不當或不宜作
    為證據之情事，是該等非供述證據，依刑事訴訟法第158條
    之4規定反面解釋意旨，亦均具有證據能力。
貳、實體部分：
一、認定犯罪事實所憑之證據及理由：
    前揭犯罪事實，業據被告李世宗於本院審理時坦承不諱，核
    與證人即被害人曾淑真、證人即告訴人吳孟樺於警詢中之證
    述情節大致相符，事實㈠部分並有：員警職務報告（偵一卷
    第59頁）、臺中市政府警察局第三分局扣押筆錄、扣押物品
    目錄表（偵一卷第71至75頁）、贓物認領保管單（偵一卷第
    79頁）各1份、蒐證照片8張、監視器畫面截圖22張（偵一卷
    第109至125頁）在卷可稽；事實㈡部分並有：員警職務報告
    （偵二卷第69頁）、臺中市政府警察局太平分局扣押筆錄（
    偵二卷第85至91頁）、扣押物品目錄表（偵二卷第95頁）、
    贓物認領保管單（偵二卷第97頁）、監視器畫面截圖8張、
    蒐證照片5張（偵二卷第99至105頁）存卷可查，足認被告前
    揭任意性自白與事實相符。本案事證明確，被告犯行均堪認
    定，應予依法論科。
二、論罪科刑：
　㈠核被告所為，均係犯刑法第320條第1項之竊盜罪。被告上開2
    次竊盜犯行，犯意各別，行為互殊，應予分論併罰。㈣
　㈡被告前因竊盜等案件，經本院分別判處有期徒刑3月（共2罪
    ）、2月、2月、3月確定，嗣經本院以108年聲字第1190號裁
    定應執行有期徒刑10月確定，於108年12月8日執行完畢等情
    ，有臺灣高等法院被告前案紀錄表1份附卷足憑，其於有期
    徒刑執行完畢後5年內，故意再犯本件有期徒刑以上各罪，
    依刑法第47條第1項之規定，俱為累犯。另參以司法院大法
    官釋字第775號解釋之意旨，審酌被告於前案執行完畢後，
    未生警惕，故意再為本案2次犯行，足見前罪之徒刑執行成
    效不彰，其對刑罰之反應力顯然薄弱，衡量本案犯罪情節及
    所侵害之法益，予以加重最低本刑並無罪刑不相當之情事，
    爰均依前揭規定，加重其刑。另檢察官聲請簡易判決處刑書
    已載明被告上開構成累犯之事實，並請求依刑法第47條第1
    項規定，論以累犯並加重其刑（本院卷第18至20頁），且提
    出被告刑案資料查註紀錄表為證（偵一卷第3至44頁），堪
    認已就被告上開犯行構成累犯之事實有所主張，並盡實質舉
    證責任。而本院於審理中，業就被告全國前案紀錄表進行調
    查，復已就本案之事實、法律及科刑依序辯論（本院卷第84
    至85頁），是本院認被告本件犯行應論以累犯並裁量應加重
    其刑，尚與最高法院刑事大法庭110年度台上大字第5660號
    裁定意旨無違，附此敍明。　　
　㈢按瘖啞人之行為，得減輕其刑，刑法第20條定有明文。查被
    告先天即有重度聽力障礙，業據其於警詢及本院審理時陳述
    明確，並有中華民國身心障礙證明在卷可憑（偵一卷第103
    頁、偵二卷第75頁，本院卷第81頁），堪認被告確為瘖啞之
    人。本院審酌被告因自幼瘖啞，溝通、理解、學習能力較常
    人為弱，且因而謀生不易，衡情應係被告為本件竊盜犯行之
    潛在因素，爰依前揭規定，就其所犯各罪，均減輕其刑，並
    依法先加後減之。　
三、撤銷改判之說明：
  ㈠原審認被告所為各次竊盜犯行，事證明確，予以論罪科刑，
    固非無見。惟查，被告於本院審理時為認罪且認錯之表示（
    本院卷第84頁），顯見被告尚知悔悟，原審判決未及審酌被
    告坦承犯行之犯後態度，作為對被告科刑之基礎，容有未洽
    。是本案量刑基礎顯有變動，原審就被告所犯2罪，各量處
    拘役30日之刑罰，似嫌過重，難謂允當。被告上訴意旨指稱
    原審量刑過重部分，非無理由，自應由本院將原判決予以撤
    銷改判。
  ㈡爰以行為人之責任為基礎，審酌除前揭構成累犯部分不予重
    複評價外，被告尚有多次竊盜前科，素行不良，有前引之被
    告前案紀錄表在卷可稽，竟仍不知悔改，不思以正當方式獲
    取所需，恣意竊取他人財物，欠缺尊重他人財產法益之觀念
    ，所為誠屬不該。惟念其犯後終能坦承犯行，態度尚可，且
    其所竊得之酒精噴霧器1個、ARIEL洗衣球2盒均經被害人等
    領回，並已賠償被害人曾淑眞新臺幣 （下同）600元，有贓
    物認領保管單2份及臺灣臺中地方檢察署辦案公務電話紀錄
    表1份在卷可佐（偵一卷第79、153頁，偵二卷第97頁），犯
    罪所生危害已有減輕。兼衡被告行竊之動機、目的、手段，
    自述學歷為國中畢業之智識程度、已離婚有小孩，小孩從小
    由弟弟照顧，自己一個人住，父母已過世、經濟情形不好之
    生活狀況（本院卷第85頁）等一切情狀，就其所犯各罪，量
    處如主文所示之刑，及易科罰金之折算標準。復本於罪責相
    當性之要求，在外部性及內部性界限範圍內，綜合斟酌被告
    犯罪行為之不法與罪責程度，及對其施以矯正之必要性，就
    其所犯2罪，定其應執行刑，併諭知易科罰金之折算標準。
    　
四、按犯罪所得，屬於犯罪行為人者，沒收之；前二項之沒收，
    於全部或一部不能沒收或不宜執行沒收時，追徵其價額；犯
    罪所得已實際合法發還被害人者，不予宣告沒收或追徵；宣
    告前二條之沒收或追徵，有過苛之虞、欠缺刑法上之重要性
    、犯罪所得價值低微，或為維持受宣告人生活條件之必要者
    ，得不宣告或酌減之。刑法第38條之1第1項前段、第3項、
    第5項、第38條之2第2項分別定有明文。查被告竊得之酒精
    噴霧器1個、ARIEL洗衣球2盒，雖均屬其犯罪所得，然業經
    被害人等領回，並已賠償被害人曾淑眞600元，有如前述，
    堪認已實際合法發還被害人，或已保障被害人之求償權而避
    免過苛，爰均依前揭規定，不予宣告沒收。
據上論斷，應依刑事訴訟法第455條之1第1項、第3項、第369條
第1項、第299條第1項前段，刑法第320條第1項、第47條第1項、
第20條、第41條第1項前段、第51條第6款，刑法施行法第1條之1
第1項，判決如主文。
本案經檢察官張文傑聲請簡易判決處刑，檢察官陳僑舫到庭執行
職務。
中　　華　　民　　國　  111 　　年　  6　　 月　  9 　日
               刑事第九庭  審判長 法  官  陳培維 
                                  法  官  彭國能 
                                  法  官  鄭永彬
以上正本證明與原本無異。
不得上訴。
                                  書記官  林奕珍
中　　華　　民　　國　  111 　　年　  6　　 月　  9 　日
附錄本案論罪科刑法條：
中華民國刑法第320條第1項
意圖為自己或第三人不法之所有，而竊取他人之動產者，為竊盜
罪，處5年以下有期徒刑、拘役或50萬元以下罰金。
卷別對照表：
簡稱 卷宗名稱 偵一卷 臺灣臺中地方檢察署110年度偵字第37916號卷 偵二卷 臺灣臺中地方檢察署110年度偵字第40402號卷 原審卷 本院111年度中簡字第134號卷 本院卷 本院111年度簡上字第128號卷